臺灣彰化地方法院刑事判決　　　　　　　94年度簡上字第79號
公　訴　人　臺灣彰化地方法院檢察署檢察官
上　訴　人
即　被　告　甲○○
上列上訴人因竊盜案件，不服本院九十四年度斗簡字第一二四號
中華民國九十四年三月三十一日第一審判決（原聲請簡易判決處
刑案號：九十四年度偵字第一０七一號），本院管轄第二審合議
庭判決如下︰
    主  文
上訴駁回。
    事實及理由
一、本案經本院審理結果，除犯罪事實及證據應補正「被告甲○
    ○曾於民國八十九年間，因贓物案件，經法院判處有期徒刑
    七月確定；又於九十年間，因竊盜案件，經法院判處有期徒
    刑十月確定，二案接續執行，於九十一年十月一日假釋出獄
    交付保護管束，甫於九十一年十一月十八日假釋期滿未經撤
    銷而執行完畢」外，餘第一審判決認事用法及量刑均無不當
    ，應予維持，並引用第一審判決書記載之事實、證據及理由
    （如附件）。
二、訊據上訴人即被告甲○○矢口否認上揭犯行，辯稱：當天係
    徐明雄僱用我，由陳崇業於下午二時許載我到達現場，我並
    不知道徐明雄是要去偷東西，我只有拿一支鋼管上車而已，
    我去後約一小時，警察就來了云云。惟查，被告於警訊及偵
    查中對於前揭事實坦承不諱，核與被害人乙○○於警訊中指
    述情節相符，且被告甲○○於檢察官訊問時結證稱：我於九
    十四年一月二十九日上午十點多與徐明雄二人，由徐明雄開
    車號ＯＥ─四二五三號貨車載我到芳苑鄉台森公司外面，路
    上我們有約定變賣所得將平分，我們二人雖然有想過該工廠
    應該有人管理，但想說只是空手去撿一些而已，所以就直接
    進入徒手撿拾廢鐵鋼管，一直拿到下午三點多我要去小便時
    ，陳崇業於下午三點多來找徐明雄，剛好警方到場查獲等語
    ，核與證人徐明雄於偵查中結證所述：我於九十四年一月二
    十九日上午十點多與甲○○二人，我開車號ＯＥ─四二五三
    號貨車載甲○○到芳苑鄉台森公司外面，路上我們有約定變
    賣所得將平分，我們二人就直接進入徒手撿拾廢鐵鋼管，一
    直拿到下午三點多，陳崇業來找我，叫我不要撿了，趕快去
    完成他之前委託我大城廠房的建築工作，我說好始準備離開
    時，剛好警員到場查獲等語，及證人陳崇業於偵查中結證所
    述：我當天下午二點多出門去芳苑工業區找徐明雄，約三十
    分鐘在台森公司外面看到徐明雄的貨車，我還沒踏入該廠房
    ，警方就來了，我當時還來不及跟徐明雄說到話，所以我沒
    有一同行竊等語相符，再證人羅進成亦於偵查中到庭證稱：
    我到現場時，甲○○、徐明雄都在廠房裡面，他們看到我們
    警方到達就跑去躲起來，陳崇業則站在他自己所開的小貨車
    旁，沒有逃跑的跡象，現場有二部車，一台是陳崇業開的，
    一台是徐明雄開的小貨車，小貨車上已經堆了一些廢鐵及鋼
    管，陳崇業車上沒有東西等語，此外復有贓物認領保管單、
    現場簡圖各一份及照片七幀在卷可稽，綜上所述，足認被告
    所辯顯屬事後翻異飾卸之詞，顯非可採，本件被告竊盜之犯
    行堪予認定。原審參酌上訴人即被告共同竊盜之情節及累犯
    加重其刑之規定，據以論罪科刑，判處有期徒刑四月，並諭
    知易科罰金之折算標準，核無違誤或不當之處，上訴人以其
    無竊盜故意及原審量刑過重為由而上訴，並無理由，應駁回
    其上訴。
據上論斷，應依刑事訴訟法第四百五十五條之一第一項、第三項
、第三百七十三條、第三百六十八條，判決如主文。
本案經檢察官賴志盛到庭執行職務。
中　　華　　民　　國　　94　　年　　7 　　月　　26　　日
　　　　　　　　　刑事第二庭    審判長法  官  石馨文
                                      法　官  李水源
                                      法　官  黃齡玉
以上正本證明與原本無異。
本判決不得上訴。
中　　華　　民　　國　　94　　年　　7 　　月　　27　　日
                                      書記官  梁高賓
